【裁判字號】    88,訴,1556
【裁判日期】    890120
【裁判案由】    違反藥事法
【裁判全文】
臺灣桃園地方法院刑事判決                        八十八年度訴字第一五五六號
    公  訴  人  臺灣桃園地方法院檢察署檢察官
    被      告  甲○○
右列被告因違反藥事法案件，經檢察官提起公訴（八十八年度偵字第一六六四五號）
，本院判決如左：
        主  文
甲○○輸入禁藥，處有期徒刑柒月。緩刑參年。
扣案之含ＰＨＥＮＴＥＮＴＥＲＭＩＮＥ成分藥丸膠囊貳仟伍佰伍拾顆均沒收。
        事  實
一、甲○○明知主要含有ＰＨＥＮＴＥＲＭＩＮＥ成份之減肥藥品，為含安非他命類
    藥品，業經行政院衛生署於民國六十九年十二月八日以衛署藥字第三ｏ一一二四
    號公告禁止輸入，該減肥藥品目前未經核准輸入上市，為藥事法第二十二條第一
    款所稱之禁藥，竟基於輸入禁藥之故意，趁至泰國旅遊時，於八十八年六月一日
    在泰國曼谷某醫院以新台幣（下同）二、三萬元價格購入含有ＰＨＥＮＴＥＮＴ
    ＥＲＭＩＮＥ成分減肥膠囊藥丸二千五百五十顆。嗣翌日（即六月二日）將前揭
    藥丸夾藏於行李中，利用搭乘長榮航空公司ＢＲｏｏ六八班機自泰國曼谷返國時
    ，在桃園中正國際機場入境室為財政部台北關稅局稽查組執勤關員檢查行李時查
    獲，並扣得前開禁藥。
二、案經財政部台北關稅局移請臺灣桃園地方法院檢察署檢察官偵查起訴。
        理  由
一、訊據被告甲○○對於右揭時、地攜帶含有ＰＨＥＮＴＥＮＴＥＲＭＩＮＥ成分藥
    丸膠囊二千五百五十顆入境之事實坦承不諱，然矢口否認涉有輸入禁藥犯行，辯
    稱不知所攜入係禁藥云云。然查，上開扣案藥丸膠囊二千五百五十顆經送請鑑驗
    結果，確呈ＰＨＥＮＴＥＲＭＩＮＥ陽性反應，有行政院衛生署八十八年七月十
    九日衛署藥字第八八ｏ三七二八三號函、行政院衛生署藥物食品檢驗局八十八年
    七月十三日藥檢壹字第八八ｏ九六ｏ七號函暨所附該局檢驗成績書附卷可稽。又
    ＰＨＥＮＴＥＲＭＩＮＥ屬安非他命類藥品，業經行政院衛生署於民國六十九年
    十二月八日以衛署藥字第三ｏ一一二四號公告禁止輸入、製造，為藥事法第二十
    二條第一款所稱之禁藥，被告攜入上開含有ＰＨＥＮＴＥＮＴＥＲＭＩＮＥ成分
    藥丸膠囊二千五百五十顆數量甚多，其不思透過合法管道辦理輸入，而將之藏於
    行李中，顯係明知為不法輸入而故意逃避海關查緝之情甚明，其就所輸入者為禁
    藥，自難諉為不知。此外，復有入境旅客申報單、台北關稅局扣押貨物、運輸工
    具收據及搜索筆錄附卷可佐及含有ＰＨＥＮＴＥＮＴＥＲＭＩＮＥ成分藥丸膠囊
    二千五百五十顆扣案可證。事證明確，被告犯行，洵堪認定。
二、核被告所為，係犯藥事法第八十二條第一項輸入禁藥罪。爰審酌被告犯罪動機、
    目的、手段、輸入禁藥之數量，及犯罪後態度等一切情狀，量處如主文第一項所
    示之刑。又被告前未曾受有期徒刑以上刑之宣告，有本院被告全國前案紀錄表一
    紙在卷可稽，其因一時欠於考量，致罹刑章，經此刑之宣告，自當知所警惕，而
    無再犯之虞，本院認前開對其宣告之刑，以暫不執行為適當，爰併宣告緩刑三年
    ，以啟自新。
三、扣案禁藥含有ＰＨＥＮＴＥＮＴＥＲＭＩＮＥ成分藥丸膠囊計二千五百五十顆為
    違禁物，應宣告沒收。
據上論斷，應依刑事訴訟法第二百九十九條第一項前段、藥事法第八十二條第一項、
刑法第十一條前段、第七十四條第一款、第三十八條第一項第一款判決如主文。
本案經檢察官廖江憲到庭執行職務。
中      華      民      國    八十九    年      一      月    二十      日
                                臺灣桃園地方法院刑事第三庭
                                    法  官
右正本證明與原本無異。
如不服本判決，應於判決送達後十日內，向本院提出上訴狀。
                                    書記官  □  □  □
中      華      民      國      八十      年    □□    月    □□    日
附論罪科刑依據之法條：
藥事法第八十二條第一項：


司法院資訊處製作；財團法人民間司法改革基金會備份。
